# 请教版主关于合同取得成本入账问题

提问人：yinpo123 时间：2023-08-29 18:42:31
版主您好，合同取得成本关于佣金问题跟您请教。
M公司销售业务通常都存在销售代理佣金服务支出，代理服务协议主要服务内容为：①推广M公司的产品，促成销售合同的签订；②项目实施过程中，催收应收账款的回款；③协调各方召开会议。
代理费结算政策为：代理费为销售合同总额的3.5%，根据客户回款情况等比例付款，客户如不回款，佣金无须支付。
陈老师，M公司合同取得成本初始确认（借合同取得成本 贷应付账款）时点是依据代理合同签订日期，还是依据付款或是收入确认时点？

回答人：chenyiwei
根据主帖中的说明：“代理服务协议主要服务内容为：①推广M公司的产品，促成销售合同的签订；②项目实施过程中，催收应收账款的回款；③协调各方召开会议”。这其中①是最主要的，②③是附带的，即代理商最主要的义务截至收入确认时点已履行完毕。因此，在确认收入同时，应全额确认相关代理佣金支出并确认为应付款项，而不是按付款进度逐步确认费用。
在估算应确认的销售费用的计量金额时，可根据以往历史经验估计相关款项的最终坏账率，将其从计提基数中剔除，从而考虑不能收回的货款无需计提佣金这一影响。

提问人：yinpo123 时间：2023-09-02 10:39:57
版主，M公司合同签订到收入确认通常为 12 个月以上，M公司在记录合同取得成本时，是根据签订佣金合同的日期期便登记入账借：合同取得成本，贷：应付账款，还是等到收入确认时点做上述分录？？

回答人：chenyiwei
根据签订佣金合同的日期便登记入账。合同取得成本能否作为资产递延取决于新收入准则相关规定。